【裁判字號】    97,消債清,26
【裁判日期】    971120
【裁判案由】    更生
【裁判全文】
臺灣桃園地方法院民事裁定            97年度消債清字第26號
聲  請  人
即  債務人  乙○○原名：羅麗.
代  理  人  洪惠平律師
上列當事人因消費者債務清理事件聲請清算，本院裁定如下：
    主  文
債務人乙○○自中華民國九十七年十一月二十一日下午五時起開
始清算程序。
命司法事務官進行本件清算程序。
    理  由
一、按法院開始清算程序之裁定，應載明其年、月、日、時，並
    即時發生效力，消費者債務清理條例第83條第1 項，定有明
    文。次按法院裁定開始更生或清算程序後，得命司法事務官
    進行更生或清算程序，必要時得選任律師、會計師或其他適
    當之自然人或法人一人為監督人或管理人，消費者債務清理
    條例第16條第1 項，亦定有明文。
二、聲請意旨略以：聲請人曾於民國95年5 月間依中華民國銀行
    公會會員辦理消費金融案件無擔保債務協商機制與金融機構
    成立協商，協商條件為月付新台幣（下同）4,640 元，同年
    7 月間國泰世華銀行將其對聲請人之債權轉讓予陽光資產管
    理股份有限公司，並與聲請人另行簽立協議書，約定月付2,
    171 元予國泰世華銀行，用以分配予中國信託、聯邦銀行、
    華南銀行、日盛銀行及玉山銀行等5 家債權銀行，聲請人另
    月繳1,500 予國泰世華銀行，由其轉交予陽光資產管理公司
    。聲請人於前揭債務協商後，於95年11月至96年5 月間經勞
    委會職訓局桃竹苗就業服務中心安排臨時雇員工作，期間每
    月收入約16,000元左右，惟此工作僅為期半年，爾後聲請人
    因身體殘障無法謀得工作，加以罹患憂鬱症，每月僅有殘障
    補助4,000 元之補助收入，自97年4 月後已無力繼續履行原
    協商條件，此顯係因非可歸責於己之事由致履行有重大困難
    。復未經法院裁定開始更生程序或許可和解或宣告破產，爰
    向本院聲請清算等語。
三、聲請人主張上揭事實，業據提出協議書、國泰世華銀行通知
    函、身分證、殘障手冊、全民健康保險證明卡、重大傷病免
    自行部份負擔證明卡、戶籍謄本、96年度綜合所得稅結算申
    報所得資料參考清單、95年度綜合所得稅各類所得資料清單
    、財產歸屬資料清單、照片、財團法人金融聯合徵信中心當
    事人綜合信用報告--債務清理條例前置協商專用債權人清冊
    、97年7 月版協議書、無擔保債務還款計劃、繳款收據（國
    泰世華銀行存款存根）、客戶交易明細、桃竹苗區就業服務
    中心96年1 月份臨時工作津貼薪資表、生活支出單據等為證
    ；且聲請人名下確未有登記任何財產之事實，亦經本院依職
    權調閱聲請人之稅務電子閘門財產所得調件明細表在卷為憑
    ，相較於聲請人所列債務共575,586 元之事實觀之（見卷附
    聲請人提出之債權人清冊），其主張有不能清償債務乙節，
    應堪採認。此外，又查無聲請人即債務人有消費者債務清理
    條例第6 條第3 項、第8 條或第82條第2 項所定駁回清算聲
    請之事由存在，則聲請人聲請清算，洵屬有據。爰依上開規
    定命司法事務官進行本件清算程序，並裁定如主文。
中    華    民    國    97    年    11    月    20    日
                      民事第二庭  法  官  張金柱
本件不得抗告。
本件已於97年11月21日下午5點公告。
中    華    民    國    97    年    11    月    20    日
                                  書記官  黃珮娟


司法院資訊處製作；財團法人民間司法改革基金會備份。
